臺灣高等法院刑事裁定　　　　　　　　 94年度聲再字第161號
再審聲請人　甲○○
即受判決人
　　　　　　　　　　原住臺北縣.
上列聲請人因詐欺案件，對於本院93年度上訴字第1739號，中華
民國94年1 月6 日第二審確定判決（臺灣桃園地方法院91年度訴
字第1616號，起訴案號：臺灣桃園地方法院檢察署90年度偵字第
8744、18718 號），聲請再審，本院裁定如下：
    主  文
再審之聲請駁回。
    理  由
一、聲請意旨略稱：
（一）聲請人於民國（下同）85（筆誤：應係84年）年5 月13日
      已遷入三民村第16鄰33號，此有復興鄉戶政事務所戶籍登
      記簿（證1 ）可證。
（二）復興鄉公所73年5 月26日之復建證字第4967號函，核發建
      築物門牌（證3 ）給張明錄，張明錄並於83年8 月出售給
      聲請人，此有戶口名簿可證（證2 ）。可證明聲請人已遷
      出他處，原舊地址將房屋拆除變為空地無門牌，此事鄉公
      所、村里辦公室、管區派出所均知悉。
（三）聲請人於民國85年5 月5 日前往復興鄉公所找鄉長游金紱
      理論，隨同前往的有陳子文、林維洲等人，而鄉長游金紱
      與聲請人之對話內容略以：「（游）：核准公文直接交給
      李全盛先生。... 核准隔日21日上午，李先生自己來領的
      ，因他有交代自己要來領，我認為您派來公司的人，同時
      給我20萬現金就離去。…因李全盛很急，我認為您公司的
      人，就直接交給他，…您可向李先生拿呀…。」可知游金
      紱鄉長收受李全盛賄賂20萬，而將農地改良核准公文直接
      送給李全盛，並無寄送到再審聲請人之舊地址即三民村基
      國派16鄰38號之1 ，是以簡金課長所言完全撒謊。此有聲
      請人85年5 月5 日之日記筆記影本（證4 ）可證。
（四）聲請人依據謝光和寄來掛號信上之地址，到苗栗拜訪謝光
      河，謝光河很生氣的說，陳智勝等人到其公司時提出核准
      之公文正本，使他與陳智勝簽約。可知李全盛、王新廝、
      陳智勝等說聲請人帶許可證給伊看，完全撒謊。此有謝光
      河寄送之郵局信封（證5 ）可證。
（五）游金紱鄉長、鄉公所主管人員均知悉聲請人之住所、公司
      地址，此有桃縣復鄉建字第84512293號函、復鄉建字第11
      092 號函（證7 ），均寄至臺北市○○路101 號5 樓可證
      ，是以鄉公所既明知聲請人之公司地址，唯獨許可證未寄
      至該地址，可證游金紱鄉長所述將許可證直接交給李全盛
      一詞，係屬實在。
（六）又李全盛提出之農地改良申請之土地清冊，與聲請人原委
      託王新廝者不同，地號、位置完全不同。另該136 號等51
      筆土地中，只有5 筆屬於聲請人，其餘均屬他人所有，此
      有土地登記謄本（證6 ）可證。
（七）綜上所述，應有再審之理由，爰依刑事訴訟法第420 條第
      1 項第6 款所謂之規定，為此提起本件再審云云。
二、按刑事訴訟法第420 條第1 項第6 款所謂發見確實之新證據
    ，除須該「新證據」可認為確實具有足以動搖原確定判決，
    而對受判決人為更有利判決之「確實性」之外，尚須具備該
    證據係在事實審法院於判決前已存在，因未經發現，不及調
    查斟酌，或審判時未經注意，至其後始行發現之「嶄新性」
    特質，二者均不可或缺。若未具備上開「確實性」與「嶄新
    性」二種新證據之特性，即不能據為聲請再審之原因（最高
    法院92年台抗字第295 號判決亦同此意旨）。
三、經查，本件聲請人聲請再審所持之理由，其所主張之新證據
    有七：
（一）聲請人所提出之戶籍登記簿（證1 ）、戶口名簿（證2 ）
      、建築物門牌（證3 ），以證明其已搬離原舊地址，而未
      曾收受桃縣復鄉建字第8505654 號撤銷函云云。惟此等證
      據，僅能證明聲請人曾經變更地址，並無法直接證明聲請
      人未曾收受前開撤銷函。且就聲請人究有無收受撤銷函一
      事，已經原確定判決於理由欄中詳為論述（見原確定判決
      第4 頁（二））。是此等證據當非顯然可認為足以動搖原
      有罪確定判決，而對受判決人為更有利判決，殊與上開「
      確實性」之要件不合；且前揭證據亦係聲請人在原確定判
      決調查審理當時即已明知之事，當無不知該等文書存在之
      理，是亦無事後始經發見之可言，亦與「嶄新性」之意義
      不符。
（二）聲請人所提出之日記筆記影本（證4 ）、郵局信封（證5
      ）、桃縣復鄉建字第84512293號函、復鄉建字第11092 號
      函（證7 ），以證明其未收到農地改良核准公文。惟該日
      記筆記（證4 ）之內容是否屬實，尚須經過調查。又郵局
      信封（證5 ）僅能證明謝光河曾寄件予聲請人，而與聲請
      人究有無詐欺罪行實無必然關連，自屬與本案無必然關係
      之證據。另桃縣復鄉建字第84512293號函、復鄉建字第11
      092 號函（證7 ），僅能證明該等函文確實寄送至聲請人
      之公司地址，惟並無法直接證明聲請人未到農地改良核准
      公文。且就再審聲請人究有無收到農地改良核准公文一事
      ，已經原確定判決於理由欄中詳為論述（見原確定判決第
      第4頁─第5頁（二））。是此等證據當非顯然可認為足以
      動搖原罪確定判決，而對受判決人為更有利判決，殊與上
      開「確實性」之要件不合；且前揭證據亦係聲請人在原確
      定判決調查審理當時即已明知之事，當無不知該等文書存
      在之理，是亦無事後始經發見之可言，亦與「嶄新性」之
      意義不符。
（三）又其所提出之土地登記謄本（證6 ），已於原判決之法院
      提出，並非刑事訴訟法第第1 項第6 款之「確實之新證據
      」。
四、綜上所述，聲請人所舉聲請再審之理由，無一與上引法條所
    定相符，聲請人聲請再審，為無理由，應予駁回。
據上論斷，應依刑事訴訟法第434 條第1 項，裁定如主文。
中　　華　　民　　國　　94　　年　　5 　　月　　16　　日
　　　　　　　　　刑事第四庭    審判長法　官  許增男
　　　　　　　　　　　　　　　　　　  法　官  周煙平
　　　　　　　　　　　　　　　　　　  法　官  謝靜恒
以上正本證明與原本無異。
不得抗告。
                                      書記官  魏淑娟
中　　華　　民　　國　　94　　年　　5 　　月　　16　　日
